【裁判字號】    90,交易,115
【裁判日期】    900824
【裁判案由】    公共危險
【裁判全文】
臺灣士林地方法院刑事判決                          九十年度交易字第一一五號
    聲  請  人  臺灣士林地方法院檢察署檢察官
    被      告  甲○○
右列被告等因公共危險案件，經檢察官聲請簡易判決處刑（九十年度調偵字第八七號
），本院訊問被告後認不得為簡易判決處刑（九十年交簡字第五二九號），改依通常
程序審理，判決如左：
    主  文
甲○○服用酒類，不能安全駕駛動力交通工具而駕駛，處拘役肆拾日，如易科罰金以
佰元折算壹日。
被訴過失傷害部分公訴不受理。
    事  實
一、甲○○於民國（下同）八十九年十二月十九日下午五時三十分許，在台北縣三芝
    鄉錫板村海尾十四之一號住處，服用約二杯米酒後，已達協調功能降低、反應較
    慢、感覺減低、影響駕駛、思考改變、個性行為改變、步態不穩、噁心嘔吐、精
    神混惑不清晰等輕到中度酒精中毒程度，不得亦不能安全駕駛車輛，卻仍駕駛車
    牌號碼ＦＬ─四八一六號自用小客車，於同日晚上十時四十五分許，沿台北縣三
    芝往淡水方向行駛，行經上址住處前，因酒後駕車精神不濟，疏於注意，在該處
    劃有雙黃線禁止迴車之路段，未看清無來往車輛即貿然迴轉，適對向由丙○○所
    駕駛之車牌號碼ＤＶ─五０一三號自用小客車自後駛來見狀煞車不及而追撞，造
    成丙○○及丙○○車上乘客乙○○受有多處傷害。經丙○○委請路人報警，經警
    據報於當晚十時五十分許抵達現場處理，發現甲○○有多話酒醉情狀，隨後於晚
    上十時五十七分許測試其吐氣所含酒精成份仍高達每公升一˙０九毫克，始查獲
    上情。
二、案經丙○○、乙○○訴由台北縣警察局淡水分局報告台灣士林地方法院檢察署檢
    察官偵查聲請簡易判決處刑，本院改依通常程序審理。
    理  由
甲、有罪部分：
一、訊據被告甲○○對右揭事實，坦承不諱，並有刑法第一百八十五條之三案件測試
    觀察紀錄表、被告之酒精測試紀錄表、道路交通事故調查報告表、台北縣警察局
    舉發違反道路交通管理事件通知單、車禍現場照片十張、醫院驗傷診斷證明書二
    紙等在卷可資佐證。另就醫學文獻所知，酒精對人體的影響程度乃依血中酒精濃
    度而定，而警方測試器所測得之呼氣酒精濃度乘以二００為當時之血中酒精濃度
    ，又當呼氣濃度達每公升０˙二五毫克時，將造成輕度協調功能降低之輕度酒精
    中毒症狀，當呼氣濃度達每公升０˙五毫克時，將造成反應較慢、感覺減低、影
    響駕駛等輕到中度之酒精中毒症狀，當呼氣濃度達每公升０˙七五毫克時，將造
    成思考改變、個性行為改變等酒精中毒症狀，當呼氣濃度達每公升一˙０毫克時
    ，將造成步態不穩、噁心嘔吐、精神混惑不清晰等中度酒精中毒症狀，此有行政
    院國軍退除役官兵輔導委員會台北榮民總醫院八十八年八月五日（八八）北總內
    字第二六八六八號函文可稽；復參酌德國、美國之認定標準，亦認為酒精濃度呼
    氣已達每公升０˙五五毫克以上，肇事率為一般正常人之十倍，已達「不能安全
    駕駛」之標準，此有法務部八十八年五月十八日法八八檢字第００一六六九號函
    文及德國、美國之認定標準附卷可稽，本件被告呼氣所含酒精成份高達每公升一
    ‧０九毫克，且因酒精神不濟致發生車禍，自已達不能安全駕駛之程度，本案事
    證明確，被告之犯行洵堪認定。
二、核被告所為，係犯刑法第一百八十五條之三之公共危險罪。爰審酌被告之素行、
    所犯情節、所生損害、犯後坦承犯行之態度等一切情狀，量處如主文所示之刑。
    按刑法第四十一條業於九十年一月十日公布修正，並於同年一月十二日生效，該
    條第一項規定：「犯最重本刑為五年以下有期刑以下之刑之罪，而受六個月以下
    有期徒刑或拘役之宣告，因身體、教育、職業、家庭之關係或其他正當事由，執
    行顯有困難者，得以一元以上三元以下折算一日，易科罰金。但確因不執行所宣
    告之刑，難收矯正之效，或難以維持法秩序者，不在此限。」，被告所犯為最重
    本刑一年以下之罪，法律修正對於被告不生影響，依刑法第二條第一項前段規定
    ，應適用裁判時之刑法第四十一條第一項前段規定諭知易科罰金之折算標準。
貳、公訴不受理部分：
一、公訴意旨另略以：被告於上開時、地酒後駕車發生車禍，造成丙○○受有臉部多
    處撕裂傷合計約四公分及左手肘挫傷等傷害，另謝某車上乘客乙○○受有臉部撕
    裂傷五‧０Ｘ一‧０Ｘ一‧０公分及左下肢挫傷等傷害，因認被告涉有刑法第二
    百八十四條一項前段之過失傷害罪嫌云云。
二、按告訴乃論之罪，告訴人於第一審辯論終結前得撤回其告訴，又告訴經撤回者，
    應諭知不受理之判決，刑事訴訟法第二百三十八條第一項、第三百零三條第三款
    分別定有明文。查本件告訴人丙○○、乙○○告訴被告過失傷害案件，公訴人認
    係觸犯刑法第二百八十四條第一項前段之過失傷害罪，該罪依同法第二百八十七
    條規定，須告訴乃論。茲據告訴人丙○○、乙○○具狀撤回告訴，依照首開說明
    ，本件爰不經言詞辯論，逕為不受理之諭知。
據上論斷，應依刑事訴訟法第四百五十二條、第二百九十九第一項前段、第三百零三
條第三款、第三百零七條，刑法第二條第一項前段、第一百八十五條之三、第四十一
條第一項前段，罰金罰鍰提高標準條例第二條，判決如主文。
本件經張嘉芬檢察官到庭執行職務。
中      華      民      國      九十      年      八      月    二十四 日
                                      臺灣士林地方法院刑事第四庭
                                          法  官  楊    迺    伶
右正本證明與原本無異
如不服本判決，應於送達後十日內，向本院提出上訴狀
                                          書記官
中      華      民      國      九十      年      八      月          日
附錄論罪科刑法條：刑法第一百八十五條之三


司法院資訊處製作；財團法人民間司法改革基金會備份。
